JENNIFER VÉLEZ SEGURA

Magister en Bioinformática

Bogotá D.C, Colombia % https://github.com/jevelezse in linkedin.com/in/jennifer-velez-segura-34502958/



PROFILE

Bióloga con conocimientos en citogenética clásica (cariotipos en médula ósea, muestras de líquido y sangre amniótica) y Máster en Bioinformática. Habilidades en programación con Python, R y Shell para el análisis de datos biológicos y el uso de técnicas de minería de datos y de computación de alto desempeño. Experiencia con análisis de exoma completo y genoma completo para soporte diagnóstico. Interesada en aplicar técnicas de aprendizaje automático en datos biológicos.

EXPERIENCIA

Citogenetista y Bioinformática

Genetix S.A.S

m Enero 2015 - Mayo 2020

Pagotá D.C., Colombia

- Análisis citogenético de muestras de sangre periférica, médula ósea, líquido amniótico y vellosidad corial.
- Diseño e implementación de pipelines bioinformáticos para el análisis de secuencias biológicas.
- Análisis de exomas y paneles de secuenciación (NGS).

Citogenetista

Biogenética Diagnostica SAS

May 2013 - Nov 2014

Pagotá D.C., Colombia

- Análisis citogenético de muestras de sangre periférica, médula ósea, líquido amniótico y vellosidad corial.
- Siembra y cosecha de muestras en sangre periférica y médula ósea.

Citogenetista

Laboratorio de Genética y Biología Molecular

2013 - 2012

Pagotá D.C., Colombia

- Análisis citogenético de muestras de sangre periférica, médula ósea, líquido amniótico y vellosidad corial.
- Siembra y cosecha de muestras en sangre periférica y médula ósea.
- Aislamiento de ADN y preparación de geles en Agarosa.

FILOSOFÍA DE VIDA

"Los problemas son parte de la vida y la busqueda de soluciones también."

LOGROS

P

Aprender a programar

para poder desarrollar soluciones a problemas biológicos.



Aprender Machine Learning

y poderlo aplicar a la para entender diferentes tipos de datos



Ser conferencista en Pycon Colombia

mostrar a otras personas lo que se puede hacer con Python y R.

FORTALEZAS

Trabajo en equipo.

Solución de problemas

Aprendizaje continuo

Bash

Python y R.

Trabajo en laboratorio.

IDIOMAS

Inglés Español



EDUCACIÓN

Magister en Bioinformática Universidad Nacional de Colombia

2019

Licenciatura en Biología

Universidad Distrital Francisco José de Caldas

2012

REFERENCIAS

Nataly Morales. Biol.

@ natys.moralitos@gmail.com

Bogotá D.C, Colombia

**** 317-425-6541

Sergio Solano. Msc Estadística.

@ Sergiosolano91@hotmail.com

Bogotá D.C, Colombia

4 320-239-8579



Ganadora de retos en ciencia de datos:

El primer reto Stem Sports y Big Data Colombia 2016 y Ganadora de la primera Hackaton scotiabank grupo Segmentación de clientes 2018



Ser guía de Django Girls Colombia

Ser invitada como guía ha sido una de las experiencias más gratificante, ya que aprendí y ayude a otras personas.



Cabana Travel Fellowships

Beca para presentar el modelo inicial de mi tesis de maestría en Chile. 2018

PUBLICACIONES

Journal Articles

• Venegas, Eliana del Pliar Garzón et al. (2018). "Autopsia molecular en muerte súbita cardiaca neonatal mediante secuenciación de siguiente generación (NGS): presentación de un caso". In: Revista Repertorio de Medicina y Cirugía 27 (1), pp. 39–43.

Conference Proceedings

- Vélez, Jennifer (2019). "Association of variants in coding regions with clinical data in Colombian patients using data mining techniques." In: Conference Intelligent Systems for Molecular Biology (ISMB) and European Conference on Computational Biology.
- (2018). "Data mining with clinical and genomic data." In: Pycon Colombia.
- Vélez, Jennifer and Elizabeth León (2018). "Association of variants with clinical data in a sample of the Colombian population using the Apriori algorithm." In: ISCB-LA SOIBIO EMBnet.
- Vélez, Jennifer (2017a). "Pipeline for evaluation of coverage in clinical panels exome as quality control alignment." In: IV CONGRESO COLOMBIANO DE BIOINFORMÁTICA Y BIOLOGÍA COMPUTACIONAL Y VIII CONFERENCIA IBEROAMERICANA DE BIOINFORMÁTICA..
- - (2017b). "Python para bioinformática." In: Pycon Colombia.